【裁判字號】    96,易,2276
【裁判日期】    970312
【裁判案由】    竊盜
【裁判全文】
臺灣臺北地方法院刑事判決              96年度易字第2276號
公  訴  人  臺灣臺北地方法院檢察署檢察官
被      告  乙○○
上列被告因竊盜案件，經檢察官提起公訴（九十六年度偵字第
一六二二一號），被告為有罪之陳述，經本院告知簡式審判程序
意旨並聽取當事人之意見後，裁定依簡式審判程序審理，判決如
下：
    主  文
乙○○攜帶兇器竊盜，累犯，處有期徒刑玖月。扣案之鉗子壹支
沒收。
    事  實
一、乙○○前於民國九十三年間，因竊盜案件，經臺灣桃園地方
    法院以九十三年度易字第一一六○號判處有期徒刑八月確定
    ，又因施用毒品案件，經臺灣桃園地方法院以九十四年度訴
    字第六八○號判處有期徒刑八月、四月，應執行有期徒刑十
    月確定，上開案件接續執行，於九十五年四月十日縮刑期滿
    執行完畢。詎仍不知悔改，猶基於意圖為自己不法所有之犯
    意，於九十六年七月十八日凌晨五時許，攜帶其所有客觀上
    對人之生命、身體安全構成威脅，具有危險性足為兇器使用
    之鉗子一支，至鄉林建設事業股份有限公司（下稱鄉林建設
    公司）所有現無人居住，位在臺北市中山區○○○路○段一
    九八號三樓之工地，持鉗子剪斷工地之電纜線，竊取鄉林建
    設公司所有之電纜線共一百零五點四公斤，得手後據為己有
    ，返回友人位在臺北縣永和市○○路○段一○六巷一弄三號
    一樓之住處，嗣於九十六年七月二十日中午十二時許，為警
    持票搜索上址而查獲，並扣得其所有用以行竊之鉗子一支。
二、案經臺北市政府警察局萬華分局報請臺灣臺北地方法院檢察
    署檢察官偵查起訴。
    理  由
一、本件被告乙○○加重竊盜案件，所犯者非屬死刑、無期徒刑
    、最輕本刑三年以上有期徒刑之罪或高等法院管轄第一審案
    件，其於審判程序進行中，先就被訴事實為有罪之陳述，經
    本院告知其簡式審判程序之旨，並聽取公訴人之意見後，依
    刑事訴訟法第二百七十三條之一第一項之規定，裁定以簡式
    審判程序進行本案之審理。
二、經查，被告乙○○對於在上述時間及地點攜帶鉗子竊取財物
    之事實，於本院審理時供承不諱，並經鄉林建設公司工地水
    電主任甲○○於警詢、偵訊時指述工地內電纜線遭竊情節綦
    詳，並有贓物認領保管單一紙、刑案現場相片八幀在卷可稽
    ，復有鉗子一支扣案可資佐證，足認被告自白確與事實相符
    。是本案事證明確，被告犯行洵堪認定，應依法論罪科刑。
三、按刑法第三百二十一條第一項第三款之攜帶兇器竊盜罪，係
    以行為人攜帶兇器竊盜為其加重條件，此所謂兇器，其種類
    並無限制，凡客觀上足以對人之生命、身體、安全構成威脅
    ，具有危險性之兇器均屬之，且祇須於行竊時攜帶此種具有
    危險性之兇器為已足，並不以攜帶之初即有行兇之意圖為必
    要，最高法院著有七十九年臺上字第五二五三號判例意旨可
    資參照。本案被告所持以剪斷電纜線之鉗子剪頭部分為鐵製
    鈍器，有照片一幀在卷可稽（臺灣臺北地方法院檢察署九十
    六年度偵字第一六二二一號卷第二二頁上方），顯見該鉗子
    於客觀上足對人之生命、身體安全構成威脅，而可作兇器使
    用，揆諸前揭判例意旨及說明，自與刑法第三百二十一條第
    一項第三款之構成要件相當。核被告乙○○所為，係犯刑法
    第三百二十一條第一項第三款攜帶兇器竊盜罪。查被告於九
    十三年間，因竊盜案件，經臺灣桃園地方法院以九十三年度
    易字第一一六○號判處有期徒刑八月確定，又因施用毒品案
    件，經臺灣桃園地方法院以九十四年度訴字第六八○號判處
    有期徒刑八月、四月，應執行有期徒刑十月確定，上開案件
    接續執行，於九十五年四月十日縮刑期滿執行完畢，有臺灣
    高等法院被告前案紀錄表附卷可按，再犯本件有期徒刑以上
    之罪，為累犯，應依刑法第四十七條第一項之規定加重其刑
    。爰審酌被告係國中畢業之學歷，前有加重竊盜及施用毒品
    之前科犯行，智識程度非高，素行亦非良好，正值青壯，不
    思以己力圖謀生計，僅為一己之利，持工具剪斷電纜線後而
    竊取之犯罪動機、目的與手段，而竊取鄉林建設公司之電纜
    線數量非微，可能造成公眾用電之不便及危險之危害程度，
    且被告初於警詢及本院審理時未能坦承加重竊盜犯行，事後
    始坦承攜帶兇器，犯後態度尚可等一切情狀，量處如主文所
    示之刑。扣案之鉗子一支為被告所有供犯罪所用之物，依刑
    法第三十八條第一項第二款規定，宣告沒收。另扣案之美工
    刀二支與手套一雙，係警方於被告藏放贓物現場扣得，被告
    供稱係剝取電纜線外皮所用，未持之以行竊，亦無證據足證
    被告用以行竊，即與沒收之要件不符，不予宣告沒收，附此
    敘明。
據上論斷，應依刑事訴訟法第二百七十三條之一第一項、第二百
九十九條第一項前段，刑法第三百二十一條第一項第三款、第四
十七條第一項、第三十八條第一項第二款，判決如主文。
本案經檢察官汪南均到庭執行職務
中    華    民    國    97    年    3     月    12    日
                  刑事第九庭      法  官  徐淑芬
上正本證明與原本無異。
如不服本判決，應於判決送達後10日內向本院提出上訴狀（應抄
附繕本）。告訴人或被害人如對於本判決不服者，應具備理由請
求檢察官上訴，其上訴期間之計算係以檢察官收受判決正本之日
期為準。
                                  書記官  廖純瑜
中    華    民    國    97    年    3     月    12    日
附錄本案論罪科刑法條全文：
刑法第三百二十一條
犯竊盜罪而有左列情形之一者，處六月以上、五年以下有期徒刑
：
一  於夜間侵入住宅或有人居住之建築物、船艦或隱匿其內而犯
    之者。
二  毀越門扇、牆垣或其他安全設備而犯之者。
三  攜帶兇器而犯之者。
四  結夥三人以上而犯之者。
五  乘火災、水災或其他災害之際而犯之者。
六  在車站或埠頭而犯之者。
前項之未遂犯罰之。


司法院資訊處製作；財團法人民間司法改革基金會備份。
